臺灣桃園地方法院刑事判決                                         111年度原訴字第10號
                                  111年度訴字第200號
公  訴  人  臺灣桃園地方檢察署檢察官  
被      告  楊嘉元



指定辯護人  本院公設辯護人王暐凱
            本院公設辯護人彭詩雯  
被      告  葉文淵


被      告  彭昊明


上  一  人
選任辯護人  袁健峰律師
被      告  譚岳民


上列被告因詐欺等案件，經檢察官提起公訴（110年度偵字第324
43號、第35058號、第35104號、第40323號、111年度偵字第3299
號)、追加起訴(111年度偵字第4620號)及移送併辦(臺灣士林地
方檢察署111年度偵字第8029號、臺灣桃園地方檢察署111年度偵
字第24308號)，本院判決如下：
    主  文
子○○犯如附表一編號2至7「主文」欄所示之罪，各處如附表一編
號2至7「主文」欄所示之刑及沒收。應執行有期徒刑貳年拾月。
沒收部分併執行之。
丑○○犯如附表一編號2至3「主文」欄所示之罪，各處如附表一編
號2至3「主文」欄所示之刑。應執行有期徒刑貳年。
辛○○犯如附表一編號2至3、8「主文」欄所示之罪，各處如附表
一編號2至3、8「主文」欄所示之刑及沒收。應執行有期徒刑貳
年貳月。沒收部分併執行之。
寅○○犯如附表一編號1、5「主文」欄所示之罪，各處如附表一編
號1、5「主文」欄所示之刑及沒收。應執行有期徒刑壹年拾月。
沒收部分併執行之。
    事  實
一、子○○、丑○○、辛○○、寅○○分別於民國110年8月初、110年6月
    中旬、110年9月8日前之某日、110年8月11日前之某日，各
    基於參與犯罪組織之犯意，先後加入真實姓名年籍不詳之人所
    組成之具有持續性、牟利性、結構性，並以實施詐術為手段
    之詐欺集團（下稱本案詐欺集團，無證據證明成員中有未滿
    18歲之人），而該詐欺集團另有真實身份不詳暱稱「小公主
    」、「紅孩兒」、「偉仁」、「冰冰」、「阿華」、「德林
    」、「凱凱」、「佑成」等成年成員加入，且該詐欺集團之
    運作方式包括由綽號「小公主」、「紅孩兒」之人分別擔任
    控機，子○○、丑○○、辛○○、寅○○、「偉仁」、「冰冰」、「
    阿華」、「德林」、「凱凱」、「佑成」等人則依不詳成員
    指示搭檔組成工作編組，並分別負責擔任提款車手或陪同車
    手領款之工作；另由丑○○於110年8月10日某時許，先帶同寅
    ○○申辦第一商業銀行帳戶(帳號：000-00000000000號），又
    於110年9月初某日，帶同辛○○申辦「旺金企業社」、聯邦商
    業銀行帳戶（帳號：000-000000000000號；戶名：旺金企業
    社辛○○）、臺灣中小企業銀行帳戶（帳號：000-0000000000
    0號；戶名：旺金企業社辛○○）後，任由本案詐欺集團成員
    使用上開帳戶作為收受詐欺贓款之用；子○○則亦提供其名下
    玉山商業銀行帳戶（帳號：000-0000000000000號），任由
    本案詐欺集團成員使用上開帳戶作為收受詐欺贓款之用，子
    ○○、丑○○、辛○○、寅○○則以上開方式參與本案詐欺集團。嗣
    子○○、丑○○、辛○○、寅○○加入本案詐欺集團後，並分別為下
    列行為：
　㈠寅○○及本案詐欺集團其餘成員，共同意圖為自己不法之所有
    ，基於三人以上共同犯詐欺取財及洗錢之犯意聯絡，由該詐
    欺集團不詳成年成員以附表一編號1所示詐騙方法，使附表
    一編號1所示之告訴人陷於錯誤，而依該詐欺集團不詳成年
    成員指示，於附表一編號1所示之匯款時間，匯款如附表一
    編號1所示金額至如附表一編號1所示之「匯款第一層帳戶」
    欄所示金融帳戶內，致該詐欺集團可得派員提領而詐欺得手
    ，寅○○即依不詳成年成員之指示，於如附表一編號1所示提
    領時間、地點，提領如附表一編號1所示之金額，並將款項
    繳回給本案詐欺集團成員，而製造金流斷點，隱匿詐欺犯罪
    所得之去向。
　㈡子○○、丑○○、辛○○及本案詐欺集團其餘成員，共同意圖為自
    己不法之所有，基於三人以上共同犯詐欺取財及洗錢之犯意
    聯絡，由該詐欺集團不詳成年成員以附表一編號2、3所示詐
    騙方法，使附表一編號2、3所示之被害人、告訴人分別陷於
    錯誤，而各依該詐欺集團不詳成年成員指示，分別於附表一
    編號2、3所示之匯款時間，各匯款如附表一編號2、3所示金
    額至如附表一編號2、3所示之「匯款第一層帳戶」欄所示帳
    戶內，致該詐欺集團可得派員提領而詐欺得手後，該詐欺集
    團不詳成年成員旋即指示子○○、丑○○帶同辛○○前往聯邦商業
    銀行南桃園分行，並由辛○○於110年9月27日下午2時58分許
    ，在聯邦商業銀行南桃園分行臨櫃提領新臺幣（下同)311萬
    2,000元(含其他非本案被害人遭詐騙之款項)後，旋由子○○
    將所提領款項轉交給丑○○，再由丑○○將款項轉交給詐欺集團
    不詳成年成員，以此迂迴層轉之方式，切斷金流而掩飾詐欺
    犯罪所得之去向。
　㈢子○○及本案詐欺集團其餘成員，共同意圖為自己不法之所有
    ，基於三人以上共同犯詐欺取財及洗錢之犯意聯絡，由該詐
    欺集團不詳成年成員以附表一編號4、6、7所示詐騙方法，
    使附表一編號4、6、7所示之告訴人分別陷於錯誤，而各依
    該詐欺集團不詳成年成員指示，分別於附表一編號4、6、7
    所示之匯款時間，各匯款如附表一編號4、6所示金額至如附
    表一編號4、6、7所示之「匯款第一層帳戶」欄所示金融帳
    戶內，再由該詐欺集團不詳成年成員分別於如附表一編號4
    、6、7「轉匯第二層帳戶」欄所示時間，轉匯如附表一編號
    4、6、7所示金額至如附表一編號4、6、7「轉匯第二層帳戶
    」欄所示金融帳戶內，致該詐欺集團可得派員提領而詐欺得
    手後，子○○即依不詳成年成員之指示，先後於如附表一編號
    4、6、7所示提領時間、地點，提領如附表一編號4、6、7所
    示之金額，並將款項繳回給本案詐欺集團成員，而製造金流
    斷點，隱匿詐欺犯罪所得之去向。
　㈣子○○、寅○○及本案詐欺集團其餘成員，共同意圖為自己不法
    之所有，基於三人以上共同犯詐欺取財及洗錢之犯意聯絡，
    由該詐欺集團不詳成年成員以附表一編號5所示詐騙方法，
    使附表一編號5所示之告訴人陷於錯誤，而依該詐欺集團不
    詳成年成員指示，先後於附表一編號5所示之匯款時間，先
    後匯款如附表一編號5所示金額至如附表一編號5所示之「匯
    款第一層帳戶」欄所示金融帳戶內，致該詐欺集團可得派員
    提領而詐欺得手後，即由該詐欺集團不詳成年成員先於如附
    表一編號5「轉匯第二層帳戶」欄所示時間，轉匯如附表一
    編號5所示金額至如附表一編號5「轉匯第二層帳戶」欄所示
    金融帳戶內，子○○即依不詳成年成員之指示，於如附表一編
    號5所示提領時間、地點，提領如附表一編號5所示之金額，
    並將款項繳回給本案詐欺集團成員，而製造金流斷點，隱匿
    詐欺犯罪所得之去向；寅○○另依不詳成年成員之指示，於11
    0年8月16日下午1時許，在第一銀行北桃園分行內欲臨櫃提
    領丁○○於110年8月16日當日所匯入之30萬元款項9，經銀行
    行員發覺有異，報警處理，丁○○所匯上開款項始未遭提領而
    洗錢未遂。
　㈤辛○○、丑○○（未據起訴)及本案詐欺集團其餘成員，共同意圖
    為自己不法之所有，基於三人以上共同犯詐欺取財及洗錢之
    犯意聯絡，由該詐欺集團不詳成年成員以附表一編號8所示
    詐騙方法，使附表一編號8所示之告訴人陷於錯誤，而依該
    詐欺集團不詳成年成員指示，於附表一編號8所示之匯款時
    間，匯款如附表一編號8所示金額至如附表一編號8所示之「
    匯款第一層帳戶」欄所示金融帳戶內，致該詐欺集團可得派
    員提領而詐欺得手，該詐欺集團不詳成年成員旋即指示丑○○
    帶同辛○○前往銀行臨櫃提款，並分別於如附表一編號8所示
    提領時間，提領如附表一編號8所示之金額，辛○○將前開所
    提領款項均轉交給丑○○，再由丑○○將款項轉交給詐欺集團不
    詳成年成員，以此迂迴層轉之方式，切斷金流而掩飾詐欺犯
    罪所得之去向。　
二、嗣經警持拘票於110年9月29日上午11時許，在桃園市○○區○○○路0段00號4樓將子○○拘提到案，並扣得IPhone手機1支(門
    號：0000-000000號)、臺灣中小企業銀行存摺1本及金融卡1
    張(帳號：000-00000000000號；戶名：旺金企業社辛○○)、
    聯邦商業銀行存摺1本（帳號：000-000000000000號；戶名
    ：旺金企業社辛○○）、聯邦銀行網路銀行電子憑證隨身碟1
    個、臺灣企銀網路銀行電子憑證隨身碟1個、辛○○私章1顆、
    旺金企業社印章1顆、旺金企業社統一發票專用章1顆、遠傳
    sim卡1張(門號：0000-000000號)、聯邦銀行網路銀行申請
    書1張、聯邦銀行金融卡申請書1張等物，始查悉上情。
三、案經丙○○、癸○○、乙○○、丁○○、壬○○、戊○○、黃富永分別訴
    由桃園市政府警察局桃園分局、臺中市政府警察局太平分局
    、臺北市政府警察局北投分局報告臺灣桃園地方檢察署檢察
    官偵查起訴、追加起訴及移送併辦暨由臺中市政府警察局第
    三分局報請臺灣臺中地方檢察署檢察官呈請臺灣高等檢察署
    檢察長令轉臺灣士林地方檢察署檢察官偵查後移送併辦。
    理  由
壹、程序部分：
一、按被告以外之人於審判外之言詞或書面陳述，除法律有規定
    者外，不得作為證據；又被告以外之人於審判外之陳述，雖
    不符合同法第159條之1至第159條之4規定，但經當事人於審
    判程序同意作為證據，法院審酌該言詞陳述或書面陳述作成
    時之情況，認為適當者，亦得為證據。當事人、代理人或辯
    護人於法院調查證據時，知有第159條第1項不得為證據之情
    形，而未於言詞辯論終結前聲明異議者，視為有前項之同意
    ，刑事訴訟法第159條第1項及第159條之5分別定有明文。經
    查，本判決下列所引用之被告以外之人於審判外之陳述（含
    書面陳述），檢察官、被告子○○、丑○○、辛○○、寅○○及被告
    子○○、辛○○之辯護人至本院言詞辯論終結前均未聲明異議，
    本院審酌上開證據資料製作時之情況，尚無違法不當及證明
    力明顯過低之瑕疵，亦認為以之作為證據應屬適當，揆諸前
    開規定，爰依刑事訴訟法第159條之5規定，認前揭證據資料
    均有證據能力。
二、本件認定事實所引用之本件卷內之非供述證據，檢察官、被
    告子○○、丑○○、辛○○、寅○○及被告子○○、辛○○之辯護人均未
    主張排除前開證據之證據能力，且迄於本院言詞辯論終結前
    均未表示異議，本院審酌前開非供述證據並無證據證明係公
    務員違背法定程序所取得，亦無刑事訴訟法第159條之4之顯
    有不可信之情況與不得作為證據之情形，是本件認定事實所
    引用之本件卷內之非供述證據，均認為有證據能力。
貳、實體部分：
一、認定事實之理由及依據：
  ㈠有關事實欄一、㈠所示部分：
　　上揭犯罪事實，業據被告寅○○於警詢、偵訊、本院準備程序
    及審理時坦承不諱（詳見己○110偵35058號卷一第396至397
    頁；己○110偵32443號卷第127至129頁；本院111原訴10號卷
    一第264至265頁；本院111原訴10號卷四第164頁），核與附
    表一編號1「證據」欄所示之證人之證述內容相吻（詳見附
    表一編號1），並有附表一編號1「證據」欄所示之各該相關
    書證附卷可稽（詳見附表一編號1），足徵被告寅○○上開任
    意性之自白核與事實相符，堪予採信。
　㈡有關事實欄一、㈡所示部分：
　　上揭犯罪事實，業據被告子○○於偵訊、本院訊問、準備程序
    及審理時坦承不諱（詳見己○110偵35058號卷一第425頁；本
    院111原訴10號卷一第48至51頁、第158至159頁；本院111原
    訴10號卷四第164頁)；被告丑○○於本院準備程序及審理時坦
    承不諱（詳見本院111原訴10號卷一第248頁；本院111原訴1
    0號卷三第129頁)；被告辛○○於偵訊、本院準備程序及審理
    時坦承不諱（詳見己○110偵35104號卷二第7頁；本院111原
    訴10號卷一第262至263頁；本院111訴200號卷第100至101頁
    ；本院111原訴10號卷三第130頁），核與附表一編號2至3「
    證據」欄所示之證人之證述內容相吻（詳見附表一編號2至3
    ），並有附表一編號2至3「證據」欄所示之各該相關書證附
    卷可稽（詳見附表一編號2至3），足徵被告子○○、丑○○、辛○○上開任意性之自白核與事實相符，堪予採信。
　㈢有關事實欄一、㈢所示部分：
　　上揭犯罪事實，業據被告子○○於偵訊、本院訊問、準備程序
    及審理時坦承不諱（詳見己○110偵35058號卷一第425頁；本
    院111原訴10號卷一第48至51頁、第158至159頁；本院111原
    訴10號卷四第164頁)，核與附表一編號4、6至7「證據」欄
    所示之證人之證述內容相吻（詳見附表一編號4、6至7），
    並有附表一編號4、6至7「證據」欄所示之各該相關書證附
    卷可稽（詳見附表一編號4、6至7），足徵被告子○○上開任
    意性之自白核與事實相符，堪予採信。
　㈣有關事實欄一、㈣所示部分：
　　上揭犯罪事實，業據被告子○○於偵訊、本院訊問、準備程序
    及審理時坦承不諱（詳見己○110偵35058號卷一第425頁；本
    院111原訴10號卷一第48至51頁、第158至159頁；本院111原
    訴10號卷四第164頁)；被告寅○○於警詢、偵訊、本院準備程
    序及審理時坦承不諱（詳見己○110偵35058號卷一第396至39
    7頁；己○110偵32443號卷第127至129頁；本院111原訴10號
    卷一第264至265頁；本院111原訴10號卷四第164頁），核與
    附表一編號5「證據」欄所示之證人之證述內容相吻（詳見
    附表一編號5），並有附表一編號5「證據」欄所示之各該相
    關書證附卷可稽（詳見附表一編號5），足徵被告子○○、寅○○上開任意性之自白核與事實相符，堪予採信。
　㈤有關事實欄一、㈤所示部分：
　　上揭犯罪事實，業據被告辛○○於本院準備程序及審理時坦承
    不諱（詳見本院111訴200號卷第100至101頁；本院111原訴1
    0號卷三第130頁），核與附表一編號8「證據」欄所示之證
    人之證述內容相吻（詳見附表一編號8），並有附表一編號8
    「證據」欄所示之各該相關書證附卷可稽（詳見附表一編號
    8），足徵被告辛○○任意性之自白核與事實相符，堪予採信
    。　
　㈥至被告辛○○之辯護人雖辯護稱被告辛○○並未直接參與詐欺本
    件被害人，僅有涉及提供個人帳戶及負責提款等部分，如被
    告辛○○之行為成立犯罪，應僅構成加重詐欺取財之幫助犯云
    云。惟按刑法正犯與幫助犯之區別係以主觀之犯意及客觀之
    犯行為標準，凡以自己犯罪之意思而參與犯罪，無論其所參
    與者是否犯罪構成要件之行為皆為正犯。其以幫助他人犯罪
    之意思而參與犯罪，所參與者，苟係犯罪構成要件之行為，
    亦為正犯。必以幫助他人犯罪之意思而參與犯罪，所參與者
    又為犯罪構成要件以外之行為，始為幫助犯。次按共同實施
    犯罪行為之人，在合同意思範圍以內，各自分擔犯罪行為之
    一部，相互利用他人之行為，以達其犯罪之目的者，即應對
    於全部所發生之結果，共同負責。又共同正犯之成立，祇須
    具有犯意之聯絡，行為之分擔，既不問犯罪動機起於何人，
    亦不必每一階段犯行，均經參與（最高法院34年上字第862
    號判例意旨參照）。經查，被告辛○○就其所涉本件犯行，雖
    僅有提供個人所申辦之旺金企業社辛○○聯邦銀行及台灣中小
    企業銀行等帳戶及負責提領本件被害人庚○○、告訴人癸○○、
    黃富永遭本件詐欺集團其餘成員施詐受騙所匯出之款項等作
    為，而非實際對本件被害人庚○○、告訴人癸○○、黃富永進行
    詐騙行為之人，業經本院認定如前。然依卷內事證所示，本
    件被告辛○○及其所屬本案詐欺集團，於詐欺犯行之分工上極
    為精細，分別有指揮車手取款及收取贓款收水之不詳詐欺集
    團成員、陪同車手前往銀行臨櫃提款之被告子○○、丑○○、負
    責實施詐術之不詳詐欺集團成員、提供帳戶及前往銀行臨櫃
    提款之車手人員（即如被告辛○○）等各分層成員，以遂行本
    案犯行而牟取不法所得，該犯罪集團成員間固未必彼此有所
    認識或清楚知悉他人所分擔之犯罪分工內容，然此一間接聯
    絡犯罪之態樣，正係具備一定規模犯罪所衍生之細密分工模
    式，參與犯罪者透過相互利用彼此之犯罪角色分工，而形成
    一個共同犯罪之整體以利犯罪牟財。況且，以本件整體犯罪
    計畫以觀，而被告辛○○上開所為，實係遂行本件詐欺取財犯
    行之犯罪構成要件行為之一部行為，並為本件詐騙集團整體
    詐欺取財、洗錢犯罪計畫及犯罪歷程中所不可或缺之重要環
    節，而被告辛○○亦因上開作為獲有報酬，堪認被告辛○○係以
    自己共同犯罪之意思，相互支援及分工合作，以達上揭詐欺
    取財及洗錢之犯罪目的，並藉此獲得報酬，自應就所參與犯
    罪之全部犯罪結果共同負責，而應論以共同正犯，而非幫助
    犯，益臻明灼。至被告辛○○縱使未與其他負責實施詐騙之集
    團成員謀面或聯繫，亦未明確知悉集團內負責其他層級分工
    之其他成員身分及所在，彼此互不認識，此不過係詐欺集團
    細密分工模式下之當然結果，無礙被告辛○○係本案共同正犯
    之認定。是被告辛○○之辯護人上開所辯，難認可採。
　㈦綜上所述，本件事證明確，被告子○○、丑○○、辛○○、寅○○等4
    人之犯行均堪以認定，自應依法論科。　
二、論罪科刑：
  ㈠按加重詐欺罪係侵害個人財產法益之犯罪，其罪數計算，以
    被害人數、被害次數之多寡，決定其犯罪之罪數；核與參與
    犯罪組織罪之侵害社會法益，因應以行為人所侵害之社會全
    體利益為準據，認定係成立一個犯罪行為，有所不同。是以
    倘若行為人於參與犯罪組織之繼續中，先後加重詐欺數人財
    物，因行為人僅為一參與組織行為，侵害一社會法益，應僅
    就首次犯行論以參與犯罪組織罪及加重詐欺罪之想像競合犯
    ，而其後之犯行，乃為其參與組織之繼續行為，為避免重複
    評價，當無從將一參與犯罪組織行為割裂再另論一參與犯罪
    組織罪，而與其後所犯加重詐欺罪從一重論處之餘地（最高
    法院107年度台上字第1066號判決意旨參照）。經查：
　⒈被告子○○等4人加入真實姓名年籍不詳之人所組成之本案詐欺
    集團，且該詐欺集團另有真實身份不詳暱稱「小公主」、「
    紅孩兒」、「偉仁」、「冰冰」、「阿華」、「德林」、「
    凱凱」、「佑成」等成年成員，而被告子○○、丑○○、辛○○、
    寅○○分別負責擔任提款車手或陪同車手領款之工作，且被告
    丑○○亦曾先後帶同被告寅○○、辛○○申辦銀行帳戶，供本案詐
    欺集團成員作為收受詐欺贓款之用，被告子○○則亦提供其名
    下銀行帳戶，任由本案詐欺集團成員作為收受詐欺贓款之用
    ，客觀上本案詐欺集團成員包含被告子○○等4人在內已達3人
    以上，且被告4人所涉本案犯罪情節，可知被告等4人所參與
    之組織，其成員均係以詐騙他人金錢獲取不法所得為目的，
    分別負責使用網路通訊軟體對本件各告訴人或被害人實行詐
    術或進行上下聯繫、指派工作或擔任車手提領贓款等行為，
    被告4人所參與者，係透過縝密之計畫與分工，成員彼此相
    互配合，由多數人所組成之於一定期間內存續以實施詐欺為
    手段而牟利之具有完善結構之組織，堪認被告子○○等4人所
    屬詐欺集團確屬3人以上以實施詐術為手段，所組成具有持
    續性及牟利性之有結構性犯罪組織，合於組織犯罪防制條例
    第2條第1項所稱之犯罪組織，至為明確，且依卷附臺灣高等
    法院被告前案紀錄表，被告4人並無因參與本案詐欺集團所
    為其他詐欺犯行經起訴參與犯罪組織罪而繫屬於其他法院或
    經法院論罪科刑之情形，故本案應論以參與犯罪組織罪。
　⒉由此觀之，被告子○○等4人參與本案詐欺集團之首次詐欺犯行
    分述如下：
　⑴就被告子○○所參與且被起訴如附表一編號2、3、4、5、6、7
    所示詐欺犯行部分，其中附表一編號4部分，本案詐欺集團
    成員向告訴人乙○○施用詐術之時間為110年3月30日，告訴人
    乙○○陷於錯誤而依指示匯款時間為110年8月11日，應為被告
    子○○參與犯罪組織後之首次犯行，是被告子○○就該次詐欺犯
    行，應同時論以參與犯罪組織罪。
　⑵就被告丑○○所參與且被起訴如附表一編2、3所示詐欺犯行部
    分，其中附表一編號2部分，本案詐欺集團成員向被害人庚○○施以詐欺之時間為110年8月13日，被害人庚○○陷於錯誤而
    依指示匯款時間為110年9月27日，應為被告丑○○參與犯罪組
    織後之首次犯行，而就該次詐欺犯行，應同時論以參與犯罪
    組織罪。
　⑶就被告辛○○所參與且被起訴如附表一編號2、3、8所示詐欺犯
    行部分，其中附表一編號8部分，本案詐欺集團成員向告訴
    人黃富永施以詐欺之時間為110年7月初某日，告訴人黃富永
    陷於錯誤而首次依指示匯款時間為110年9月23日，應為被告
    辛○○參與犯罪組織後之首次犯行，而就該次詐欺犯行，應同
    時論以參與犯罪組織罪。　
　⑷就被告寅○○所參與且被起訴如附表一編號1、5所示詐欺犯行
    部分，其中附表一編號1部分，本案詐欺集團成員向告訴人
    丙○○施用詐術之時間為110年5月15日，告訴人丙○○陷於錯誤
    而依指示匯款時間為110年8月11日，為被告寅○○參與犯罪組
    織後之首次犯行，而就該次詐欺犯行，應同時論以參與犯罪
    組織罪。
　㈡次按洗錢防制法第15條之特殊洗錢罪，係在無法證明前置犯
    罪之特定不法所得，而未能依第14條之一般洗錢罪論處時，
    始予適用。倘能證明人頭帳戶內之資金係前置之特定犯罪所
    得，即應逕以一般洗錢罪論處，自無適用特殊洗錢罪之餘地
    。例如詐騙集團向被害人施用詐術後，為隱匿其詐欺所得財
    物之去向，而令被害人將其款項轉入該集團所持有、使用之
    人頭帳戶，並由該集團所屬之車手前往提領詐欺所得款項得
    逞，檢察官如能證明該帳戶內之資金係本案詐欺之特定犯罪
    所得，即已該當於洗錢防制法第14條第1項之一般洗錢罪；
    至若無法將人頭帳戶內可疑資金與本案詐欺犯罪聯結，而不
    該當第2條洗錢行為之要件，當無從依第14條第1項之一般洗
    錢罪論處，僅能論以第15條第1項之特殊洗錢罪。另過去實
    務認為，行為人對犯特定犯罪所得之財物或利益作直接使用
    或消費之處分行為，或僅將自己犯罪所得財物交予其他共同
    正犯，祇屬犯罪後處分贓物之行為，非本條例所規範之洗錢
    行為，惟依洗錢防制法規定，倘行為人意圖掩飾或隱匿特定
    犯罪所得來源，而將特定犯罪所得直接消費處分，甚或交予
    其他共同正犯，而由共同正犯以虛假交易外觀掩飾不法金流
    移動，即難認單純犯罪後處分贓物之行為，應仍構成洗錢防
    制法第2條第1或2款之洗錢行為（最高法院108年台上字第17
    44號判決意旨參照）。本案被告子○○、丑○○、辛○○、寅○○等
    4人所屬詐欺集團向如附表一「被害人/告訴人」欄所示之人
    施用詐術後，為隱匿其等詐欺所得財物之去向，而令如附表
    一「被害人/告訴人」欄所示之人將款項匯入本案詐欺集團
    所持有、使用之如附表一「匯款第一層帳戶」欄所示帳戶內
    後，而直接由本案被告寅○○或辛○○進行提領或再由本案詐欺
    集團不詳成員轉匯至如附表一「轉匯第二層帳戶」欄所示帳
    戶內，復由被告子○○進行提領如附表一所示之金額，並均輾
    轉繳回本案詐欺集團成員，依卷附事證已足認定該等帳戶內
    之資金係本案詐欺之特定犯罪所得，而被告子○○等4人提領
    他人帳戶內之詐欺犯罪所得，再陸續上繳於其集團上游成員
    ，實際上已透過現金之多次轉交製造多層次之資金斷點，使
    偵查機關除藉由提款監視器錄影畫面鎖定車手、收水者外，
    難以再向上溯源，並使其餘集團共犯得以直接消費、處分之
    虛假交易外觀掩飾不法金流移動，自無法將之定性為單純犯
    罪後處分贓物之行為，應屬掩飾、隱匿犯罪所得之本質、來
    源、去向之行為，揆諸前開說明，堪認被告子○○等4人上開
    所為，均已構成洗錢防制法第2條第2款之洗錢行為，甚屬明
    確。
　㈢又按人頭帳戶之存摺、提款卡等物既在犯罪行為人手中，於
    被害人匯款至人頭帳戶時起，迄警察受理報案通知銀行列為
    警示帳戶凍結其內現款，犯罪行為人實際上既得領取，對該
    匯入款項即有支配管領能力，自屬既遂。本件被害人因受騙
    而匯款或轉帳至詐欺集團成員掌握之人頭帳戶，則於款項完
    成匯轉時，即屬詐欺集團成員之實力支配範圍，縱車手因帳
    戶業經通報列為警示帳戶或提款卡為警查獲，而無法或未及
    提領成功，仍無礙於詐欺既遂之認定（最高法院110年度台
    上字第5420號判決意旨參照）。再按行為人是否已著手實行
    該款之洗錢行為，抑僅止於不罰之預備階段（即行為人為積
    極創設洗錢犯罪實現的條件或排除、降低洗錢犯罪實現的障
    礙，而從事洗錢的準備行為），應從行為人的整體洗錢犯罪
    計畫觀察，再以已發生的客觀事實判斷其行為是否已對一般
    洗錢罪構成要件保護客體（維護特定犯罪之司法訴追及促進
    金流秩序之透明性）形成直接危險，若是，應認已著手（最
    高法院110年台上字第4232號判決意旨參照）。又以一般詐
    欺集團先備妥人頭帳戶，待被害人受騙即告知帳戶，並由車
    手負責提領，以免錯失時機之共同詐欺行為中，詐欺集團取
    得人頭帳戶之實際管領權，並指示被害人將款項匯入與犯罪
    行為人無關之人頭帳戶時，即開始其共同犯罪計畫中，關於
    去化特定犯罪所得資金之不法原因聯結行為。就其資金流動
    軌跡而言，在後續的因果歷程中，亦可實現掩飾、隱匿特定
    犯罪所得之效果，應認已著手洗錢行為。雖因資金已遭圈存
    ，未能成功提領，導致金流上仍屬透明易查，無從合法化其
    所得來源，而未生掩飾、隱匿特定犯罪所得之結果，仍應論
    以未遂犯（最高法院110年度台上字第1656號、第2073號判
    決意旨參照）。經查，有關附表一編號5所示告訴人丁○○遭
    詐騙部分，因告訴人丁○○遭詐騙後而匯出之款項共有2筆，
    其中1筆新臺幣(下同)30萬元為告訴人丁○○於110年8月16日
    匯款至至被告寅○○在第一銀行所申辦之帳戶後，因被告寅○○
    於110年8月16日下午1時許，在第一銀行北桃園分行欲臨櫃
    提款之際為警查獲，而未領取該筆贓款，然告訴人丁○○既已
    完成匯款30萬元，即屬被告寅○○及其所屬詐欺集團成員之實
    力支配範圍，縱尚未提領，仍無礙於詐欺取財既遂之認定。
    又被告寅○○雖未收取該筆不法所得30萬元，然本件詐欺集團
    利用被告寅○○所提供之人頭帳戶獲取犯罪所得，於款項匯入
    人頭帳戶之際，即開始去化特定犯罪所得資金之不法原因聯
    結行為，縱被告寅○○遭警方查獲而未成功提領，導致金流上
    仍屬透明易查、無從合法化其所得來源，未生掩飾、隱匿特
    定犯罪所得之結果，依上開說明，仍應論以洗錢未遂。　
　㈣罪名部分：
　⒈核被告子○○就附表一編號4部分所為，係犯刑法第339條之4第
    1項第2款之三人以上共同詐欺取財罪、洗錢防制法第14條第
    1項之洗錢罪、組織犯罪防制條例第3條第1項後段之參與犯
    罪組織罪；就附表一編號2、3、5、6、7部分所為，各均係
    犯刑法第339條之4第1項第2款之三人以上共同詐欺取財罪、
    洗錢防制法第14條第1項之洗錢罪。
　⒉核被告丑○○就附表一編號2部分所為，係犯刑法第339條之4第
    1項第2款之三人以上共同詐欺取財罪、洗錢防制法第14條第
    1項之洗錢罪、組織犯罪防制條例第3條第1項後段之參與犯
    罪組織罪；就附表一編號3部分所為，係犯刑法第339條之4
    第1項第2款之三人以上共同詐欺取財罪、洗錢防制法第14條
    第1項之洗錢罪。
　⒊核被告辛○○就附表一編號8部分所為，係犯刑法第339條之4第
    1項第2款之三人以上共同詐欺取財罪、洗錢防制法第14條第
    1項之洗錢罪、組織犯罪防制條例第3條第1項後段之參與犯
    罪組織罪；就附表一編號2、3部分所為，各均係犯刑法第33
    9條之4第1項第2款之三人以上共同詐欺取財罪、洗錢防制法
    第14條第1項之洗錢罪。
　⒋核被告寅○○就附表一編號1部分所為，係犯刑法第339條之4第
    1項第2款之三人以上共同詐欺取財罪、洗錢防制法第14條第
    1項之洗錢罪、組織犯罪防制條例第3條第1項後段之參與犯
    罪組織罪；就附表一編號5部分所為，係犯刑法第339條之4
    第1項第2款之三人以上共同詐欺取財罪、洗錢防制法第14條
    第2項、第1項之洗錢未遂罪。
　㈤共同正犯部分：
　⒈被告寅○○及本案詐欺集團其餘成員就事實欄一、㈠所示犯行，
    彼此間有犯意聯絡及行為分擔，為共同正犯。
　⒉被告子○○、丑○○、辛○○及本案詐欺集團其餘成員就事實欄一
    、㈡所示犯行，彼此間有犯意聯絡及行為分擔，為共同正犯
    。
　⒊被告子○○及本案詐欺集團其餘成員就事實欄一、㈢所示犯行，
    彼此間有犯意聯絡及行為分擔，為共同正犯。
　⒋被告子○○、寅○○及本案詐欺集團其餘成員就事實欄一、㈣所示
    犯行，彼此間有犯意聯絡及行為分擔，為共同正犯。
　⒌被告辛○○、共犯丑○○（未據起訴)及本案詐欺集團其餘成員就
    事實欄一、㈤所示犯行，彼此間有犯意聯絡及行為分擔，為
    共同正犯。　　　　　
　㈥罪數部分：
  ⒈接續犯部分：
　⑴附表一編號5所示告訴人丁○○係於密接之時間、空間下受詐騙
    而分次陸續交付財物，被告寅○○、子○○所為係侵害相同法益
    ，各次舉動之獨立性甚為薄弱，應論以接續犯之法律上一罪
    。
　⑵附表一編號8所示告訴人黃富永係於密接之時間、空間下受詐
    騙而分次陸續交付財物，被告辛○○所為係侵害相同法益，各
    次舉動之獨立性甚為薄弱，應論以接續犯之法律上一罪。
　⒉想像競合犯部分：
  ⑴被告子○○就附表一編號4所犯參與犯罪組織、三人以上共同詐
    欺取財及洗錢等罪；就附表一編號2、3、5、6、7所犯三人
    以上共同詐欺取財及洗錢等罪，其各罪之實行行為有部分合
    致，揆諸上揭說明，乃屬一行為觸犯數罪名之為想像競合犯
    ，均應依刑法第55條前段規定，應各從一重論以三人以上共
    同詐欺取財罪處斷。
　⑵被告丑○○就附表一編號2所犯參與犯罪組織、三人以上共同詐
    欺取財及洗錢等罪；就附表一編號3所犯三人以上共同詐欺
    取財及洗錢等罪，其各罪之實行行為有部分合致，揆諸上揭
    說明，乃屬一行為觸犯數罪名之為想像競合犯，均應依刑法
    第55條前段規定，應各從一重論以三人以上共同詐欺取財罪
    處斷。
　⑶被告辛○○就附表一編號8所犯參與犯罪組織、三人以上共同詐
    欺取財及洗錢等罪；就附表一編號2、3所犯三人以上共同詐
    欺取財及洗錢等罪，其各罪之實行行為有部分合致，揆諸上
    揭說明，乃屬一行為觸犯數罪名之為想像競合犯，均應依刑
    法第55條前段規定，應各從一重論以三人以上共同詐欺取財
    罪處斷。　　
　⑷被告寅○○就附表一編號1所犯參與犯罪組織、三人以上共同詐
    欺取財及洗錢等罪；就附表一編號5所犯三人以上共同詐欺
    取財及洗錢未遂等罪，其各罪之實行行為有部分合致，揆諸
    上揭說明，乃屬一行為觸犯數罪名之為想像競合犯，均應依
    刑法第55條前段規定，應各從一重論以三人以上共同詐欺取
    財罪處斷。
　⒊數罪併罰：
  ⑴被告子○○上開所犯三人以上共同詐欺取財罪（共6罪），詐騙
    對象、施用詐術之時間、方式等節，均屬有別，各係侵害不
    同法益，乃犯意各別且行為互殊，應予分論併罰。
  ⑵被告丑○○上開所犯三人以上共同詐欺取財罪（共2罪），詐騙
    對象、施用詐術之時間、方式等節，均屬有別，各係侵害不
    同法益，乃犯意各別且行為互殊，應予分論併罰。
  ⑶被告辛○○上開所犯三人以上共同詐欺取財罪（共3罪），詐騙
    對象、施用詐術之時間、方式等節，均屬有別，各係侵害不
    同法益，乃犯意各別且行為互殊，應予分論併罰。
　⑷被告寅○○上開所犯三人以上共同詐欺取財罪（共2罪），詐騙
    對象、施用詐術之時間、方式等節，均屬有別，各係侵害不
    同法益，乃犯意各別且行為互殊，應予分論併罰。　
  ㈦檢察官於起訴書及追加起訴書內雖漏未論及被告子○○、丑○○
    、辛○○、寅○○隱匿特定犯罪所得去向之洗錢犯行，有分別該
    當洗錢防制法第14條第1項之洗錢罪或同法第14條第2項、第
    1項之洗錢未遂罪。惟此部分與被告子○○等4人所為各次三人
    以上共同詐欺取財罪，分別具有裁判上一罪關係，亦為起訴
    效力所及，復經本院告知被告子○○等4人及被告辛○○之辯護
    人上開罪名及相關權利，足使被告子○○等4人有實質答辯之
    機會，已無礙被告子○○等4人防禦權之行使，本院自應併予
    審理，附此敘明。
　㈧又按想像競合犯係一行為觸犯數罪名，行為人犯罪行為侵害
    數法益皆成立犯罪，僅因法律規定從一重處斷科刑，而成為
    科刑一罪而已，自應對行為人所犯各罪均予適度評價，始能
    對法益之侵害為正當之維護。因此法院於決定想像競合犯之
    處斷刑時，雖以其中最重罪名之法定刑作為裁量之準據，惟
    具體形成宣告刑時，亦應將輕罪之刑罰合併評價。基此，除
    非輕罪中最輕本刑有較重於重罪之最輕本刑，而應適用刑法
    第55條但書規定重罪科刑之封鎖作用，須以輕罪之最輕本刑
    形成處斷刑之情形以外，則輕罪之減輕其刑事由若未形成處
    斷刑之外部性界限，自得將之移入刑法第57條或第59條之科
    刑審酌事項內，列為是否酌量從輕量刑之考量因子。是法院
    倘依刑法第57條規定裁量宣告刑輕重時，一併具體審酌輕罪
    部分之量刑事由，應認其評價即已完足，尚無過度評價或評
    價不足之偏失（最高法院109年度台上字第3936號判決意旨
    參照）。另按組織犯罪防制條例第8條第1項規定「犯本條例
    第3條之罪自首，並自動解散或脫離其所屬之犯罪組織者，
    減輕或免除其刑；因其提供資料，而查獲該犯罪組織者，亦
    同；偵查及審判中均自白者，減輕其刑」，洗錢防制法第16
    條第2項亦規定「犯前二條之罪，在偵查或審判中自白者，
    減輕其刑」。又按訊問被告應先告知犯罪嫌疑及所犯所有罪
    名，並予以辯明犯罪嫌疑之機會，刑事訴訟法第95條第1項
    第1款、第96條定有明文。而上揭規定，依同法第100條之2
    於司法警察官或司法警察詢問犯罪嫌疑人時，準用之。從而
    ，司法警察調查犯罪於製作警詢筆錄時，就該犯罪事實未曾
    詢問，檢察官起訴前亦未就該犯罪事實進行偵訊，均形同未
    曾告知犯罪嫌疑及所犯罪名，即逕依其他證據資料提起公訴
    ，致使被告無從於警詢及偵訊時辯明犯罪嫌疑，甚或自白，
    以期獲得減刑寬典處遇之機會，難謂非違反上揭程序規定，
    剝奪被告之訴訟防禦權，違背實質正當之法律程序。故於員
    警、檢察官未行警詢、偵訊，即行結案、起訴之特別情狀，
    縱被告祇於審判中自白，應仍有上揭減刑寬典之適用，俾符
    合該條項規定之規範目的。經查：
  ⒈被告子○○就其所涉參與犯罪組織罪已於偵查及審判中均自白
    ，亦就其所涉一般洗錢罪於本院準備程序及審理時均自白犯
    行，合依上開規定減輕其刑，是其就所犯組織犯罪防制條例
    及洗錢防制法部分，原應依上開規定減輕其刑，然依照前揭
    罪數說明，被告子○○就上開犯行均係從一重論處加重詐欺取
    財罪，故就被告子○○此部分想像競合輕罪得減刑部分，依上
    開說明，由本院於後述依刑法第57條量刑時一併衡酌該部分
    減輕其刑事由。
　⒉被告丑○○於本院審理時自白普通洗錢犯行，依上開規定原應
    減輕其刑，惟被告丑○○所犯普通洗錢罪係屬想像競合犯其中
    之輕罪，而被告丑○○就本案犯行均係從一重以三人以上共同
    詐欺取財罪處斷，就被告丑○○此部分想像競合輕罪得減刑部
    分，依上開說明，由本院於後述依刑法第57條量刑時一併衡
    酌該部分減輕其刑事由。至被告丑○○雖於本院審理時自白參
    與犯罪組織犯行，然被告丑○○於偵查中明確否認有參與犯罪
    組織之情，此有被告丑○○之偵訊筆錄在卷可按（詳見己○110
    偵35104號卷二第116頁），是與前開偵查及審判中均自白參
    與犯罪組織之情形有異，自無組織犯罪條例第8條第1項後段
    之適用。　
　⒊被告辛○○於本院準備程序及審理時均就所犯參與犯罪組織罪
    、普通洗錢罪均為自白，又被告辛○○於警詢及偵查中均未經
    警察或檢察官詢問是否參與犯罪組織之犯罪事實，自無於警
    、偵時自白或辯明之機會，依上開說明，本應依組織犯罪條
    例第8條第1項後段、洗錢防制法第16條第2項之規定減輕其
    刑，惟被告辛○○所犯參與犯罪組織罪、普通洗錢罪係屬想像
    競合犯其中之輕罪，雖因想像競合犯之關係而從一重之三人
    以上共同詐欺取財罪處斷，上開輕罪之減輕其刑事由未形成
    處斷刑之外部性界限，依前揭說明，仍應由本院於依刑法第
    57條規定量刑時，審酌上開輕罪之減輕其刑事由，作為被告
    辛○○量刑之有利因子（詳後述）。
　⒋被告寅○○於本院準備程序及審理時就其所犯參與犯罪組織罪
    、普通洗錢罪或普通洗錢未遂罪均為自白，又被告寅○○於警
    詢及偵查中均未經警察或檢察官詢問是否參與犯罪組織之犯
    罪事實，自無於警、偵時自白或辯明之機會，依上開說明，
    本應依組織犯罪條例第8條第1項後段、洗錢防制法第16條第
    2項之規定減輕其刑，惟被告寅○○所犯參與犯罪組織罪、普
    通洗錢罪或普通洗錢未遂罪係屬想像競合犯其中之輕罪，雖
    因想像競合犯之關係而從一重之三人以上共同詐欺取財罪處
    斷，上開輕罪之減輕其刑事由未形成處斷刑之外部性界限，
    依前揭說明，仍應由本院於依刑法第57條規定量刑時，審酌
    上開輕罪之減輕其刑事由，作為被告寅○○量刑之有利因子（
    詳後述）。
  ⒌又參與犯罪組織者，其參與情節輕微者，得減輕或免除其刑
    ，組織犯罪防制條例第3 條第1 項但書定有明文。經查，被
    告子○○等4人參與詐欺集團犯罪組織，擔任之角色與所為之
    犯行，業如前述，並使本件各告訴人或被害人受有財產上之
    鉅額損害，實難認其等4人參與犯罪組織之情節輕微，自無
    依上開規定減輕或免除其刑之餘地。 
　㈨併辦部分：
  ⒈臺灣桃園地方檢察署檢察官111年度偵字第24308號移送併辦
    意旨書關於被告子○○、丑○○、辛○○詐欺被害人庚○○及告訴人
    癸○○部分，與本案起訴之如附表一編號2、3所示犯罪事實為
    同一事實，為起訴效力所及，本院自應併予審理。
  ⒉至於臺灣士林地方檢察署檢察官111年度偵字第8029號移送併
    辦意旨書關於被告丑○○有涉及詐欺告訴人戊○○於110年6月28
    日匯款375萬之部分，然本件起訴書附表編號7就告訴人戊○○
    遭詐騙375萬元並匯款至臺灣中小企業銀行帳戶（帳號：000
    -00000000000號；戶名：非時不可國際企業社丑○○）部分僅
    係記載「同一帳戶涉犯詐欺等案件，業經臺灣士林地方法院
    以111年度審金訴字第75號審理中。」、「另行偵辦」等語
    ，並未記載或指名本案何位被告有涉及提領告訴人此部分遭
    詐騙375萬元款項之犯行，此有本案起訴書在卷可查（詳見1
    11原訴10號卷一第18頁），且公訴人亦於本院審理時當庭表
    示有關告訴人被詐騙375萬元部分並非本件起訴範圍，亦有
    本院111年5月10日準備程序筆錄在卷可按（詳見本院111原
    訴10號卷二第361至362頁），堪認本案並未起訴被告丑○○此
    部分犯嫌，與本案被告丑○○經起訴部分，亦無實質或裁判上
    一罪關係，自非本案起訴效力所及，無從併辦，應退回臺灣
    士林地方檢察署檢察官另行依法處理，附此敘明。
　㈩爰審酌被告子○○、丑○○、辛○○、寅○○等4人不思以正當途徑獲
    取財物，竟貪圖不法所得而參與本案詐欺犯行，以集團、分
    工方式為本件詐欺行為，造成本案共計8 名被害人財產上之
    損害程度，並使同集團之其他不法份子得以隱匿真實身分，
    減少遭查獲之風險，助長犯罪猖獗，破壞社會秩序及社會成
    員間之互信基礎，行為實無可取，且迄今均未與本件各告訴
    人或被害人達成和解以彌補過錯，行為殊不足取，復考量被
    告子○○等4人犯後均坦承全部犯行，態度尚可，且其等4人各
    分別合於組織犯罪條例第8 條第1項後段、洗錢防制法第16
    條第2 項所定減輕其刑事由，業如前述，兼衡被告4 人因何
    緣故加入本案詐欺集團、於本案犯行之分工、在上開詐欺集
    團擔任之角色及參與期間、犯罪動機、目的、手段、素行、
    智識程度、家庭狀況、本件各告訴人或被害人所受損害及所
    表示之量刑意見等一切情狀，分別量處如附表一主文欄所示
    之刑。再審酌被告4 人所犯數罪之犯罪類型、動機、情節及
    行為次數等情狀後，整體評價其應受矯治之程度，兼衡責罰
    相當及社會對於詐欺集團犯罪處罰之期待等綜合判斷，分定
    其等應執行之刑。 
　因組織犯罪防制條例第3條第3項，業經司法院釋字第812號解
    釋宣告違憲，是本案被告子○○等4人參與犯罪組織罪嫌部分
    ，自無再行宣告強制工作或於判決理由論敘是否予以宣告強
    制工作之餘地。
　沒收部分：
　⒈犯罪所得：
  ①按共同正犯犯罪所得之沒收或追徵，應就各人所分得之數為
    之；又所謂各人「所分得」之數，係指各人「對犯罪所得有
    事實上之處分權限」而言，其各成員有無犯罪所得、所得數
    額，係關於沒收、追繳或追徵標的犯罪所得範圍之認定，雖
    非屬犯罪事實有無之認定，不適用「嚴格證明法則」，無須
    證明至毫無合理懷疑之確信程度，事實審法院仍應視具體個
    案之實際情形，於各共同正犯有無犯罪所得，或犯罪所得多
    寡，綜合卷證資料及調查結果，依自由證明程序釋明其合理
    之依據而為認定，倘若共同正犯各成員內部間，對於不法利
    得分配明確時，應依各人實際分配所得宣告沒收（最高法院
    106年度台上字第539號判決要旨可資參照）。
  ②有關被告被告子○○應諭知沒收犯罪所得部分：
    被告子○○就其參與本件關於事實欄一、㈡、㈢、㈣所示各次加
    重詐欺取財犯行，每次臨櫃提款可分得5,000元作為報酬，
    而每次陪同他人領款可分得3,000元作為報酬等情，此經被
    告子○○於本院訊問及準備程序時供述於卷（詳見本院111原
    訴10號卷一第48頁、第158頁），故就被告子○○應沒收之犯
    罪所得即以上情為計算，堪認未扣案如附表一編號2、4、5
    、6、7「本件被告實際分得之詐騙所得」欄所示財物，各為
    被告子○○就事實欄一、㈡、㈢、㈣所示各次加重詐欺犯行所得
    之財物，則上開犯罪所得自應依刑法第38條之1第1項前段之
    規定，分別於被告子○○就附表一編號2、4、5、6、7所諭知
    之刑項下宣沒收，然上開犯罪所得均未扣案，另應依刑法第
    38條之1第3項規定，併予宣告於全部或一部不能沒收或不宜
    執行沒收時，追徵其價額(其中附表一編號2、3所示部分，
    被告子○○係於110年9月27日下午2時58分許，與被告丑○○陪
    同被告辛○○前往聯邦商業銀行南桃園分行，並由被告彭號明
    從旺金企業社辛○○之聯邦商業銀行帳號000000000000號帳戶
    一次臨櫃提領含被害人庚○○遭詐騙50萬元、告訴人癸○○遭詐
    騙60萬元在內之311萬2,000元，可見被告子○○僅有因一次陪
    同提款行為而分得報酬3,000元，未免重複沒收，故就附表
    一編號3所示之犯罪所得之計算不將告訴人癸○○此部分匯入
    旺金企業社辛○○之聯邦商業銀行帳戶納入計算，而於附表一
    編號2所示被害人庚○○部分納入計算，故附表一編號2所示部
    分之犯罪所得為3,000元)。
  ③有關被告辛○○應諭知沒收犯罪所得部分：
    被告辛○○就其參與本件關於事實欄一、㈡、㈤所示各次加重詐
    欺取財犯行，每提款金額100萬元，可獲取5,000元作為報酬
    等情，此經被告辛○○於本院準備程序時供述於卷（詳見本院
    111原訴10號卷一第262頁），故就被告辛○○應沒收之犯罪所
    得即以上情為計算，堪認未扣案如附表一編號2、8「本件被
    告實際分得之詐騙所得」欄所示財物，各為被告辛○○就事實
    欄一、㈡、㈤所示各次加重詐欺犯行所得之財物，則上開犯罪
    所得自應依刑法第38條之1第1項前段之規定，分別於被告辛○○就附表一編號2、8所諭知之刑項下宣沒收，然上開犯罪所
    得均未扣案，另應依刑法第38條之1第3項規定，併予宣告於
    全部或一部不能沒收或不宜執行沒收時，追徵其價額(其中
    附表一編號2、3所示部分，被告辛○○係於110年9月27日下午
    2時58分許，在被告子○○及丑○○之陪同下前往聯邦商業銀行
    南桃園分行，並由被告彭號明從旺金企業社辛○○之聯邦商業
    銀行帳號000000000000號帳戶一次臨櫃提領含被害人庚○○遭
    詐騙50萬元、告訴人癸○○遭詐騙60萬元在內之311萬2,000元
    ，可見被告辛○○僅有因一次臨櫃提款311萬2,000元之行為而
    分得報酬15,000元，未免重複沒收，故就附表一編號3所示
    之犯罪所得之計算不將告訴人癸○○此部分匯入旺金企業社辛○○之聯邦商業銀行帳戶納入計算，而於附表一編號2所示被
    害人庚○○部分納入計算，故附表一編號2所示部分之犯罪所
    得為15,000元)。
　④被告丑○○固有如附表一編號2、3所示有於110年9月27日下午2
    時58分許，陪同被告辛○○前往聯邦商業銀行南桃園分行，並
    由被告辛○○從旺金企業社辛○○之聯邦商業銀行帳號00000000
    0000號帳戶一次臨櫃提領含被害人庚○○遭詐騙50萬元、告訴
    人癸○○遭詐騙60萬元在內之311萬2,000元之行為，然被告丑
    ○○於本院準備程序卻供稱：其每親自提款金額100萬元，才
    會得到5,000元作為報酬，但伊實際上沒有拿到錢等語（詳
    見本院111原訴10號卷一第68頁），並未提及被告丑○○陪同
    他人領款可分得之報酬數額為何，且卷內並無證據可認被告
    丑○○有就其參與附表一編號2、3所示犯行有因此獲得任何報
    酬，則基於「罪疑利益歸於被告」之原則，應認被告丑○○就
    其被訴如附表一編號2、3所示犯行並無任何犯罪所得，自毋
    庸宣告沒收或追徵。　
  ⑤被告寅○○固有將其所申辦之第一銀行帳戶提供本案詐欺集團
    其餘成員作為詐騙附表一編號1、5所示告訴人進行匯款而使
    用，並有配合本案詐欺集團其餘成員指示，分別為附表一編
    號1、5所示領款行為，以遂行加重詐欺取財及洗錢或洗錢未
    遂之犯行，惟卷內尚乏積極證據證明被告寅○○就此獲有報酬
    或因此免除債務，自無從遽認被告寅○○有何實際獲取之犯罪
    所得，爰不為沒收或追徵之諭知。
  ⒉犯罪工具：
　①扣案如附表二編號1 所示之行動電話1 支，為被告子○○所有
    ，供其與本案詐欺集團其餘成員於事實欄一、㈡、㈢、㈣所示
    犯行進行聯繫使用，此有扣案手機內之截圖在卷可佐（詳見
    己○110偵35058號卷一第25頁），屬本案之犯罪工具，爰依
    刑法第38條第2 項前段之規定，於被告子○○就附表一編號2
    、3、4、5、6、7所諭知之刑項下宣告沒收。
　②扣案如附表二編號2、4、6、7、8、9所示之物，為被告辛○○
    所有，供其與本案詐欺集團於事實欄一、㈤所示犯行為使用
    ，業據被告子○○供述在卷（詳見己○111偵3299號卷一第66至
    67頁），屬本案之犯罪工具，爰依刑法第38條第2 項前段之
    規定，於被告辛○○就附表一編號8所諭知之刑項下宣告沒收
    。
　③扣案如附表二編號3、5、7、8、9、11、12所示之物，為被告
    辛○○所有，供其於事實欄一、㈡所示犯行為使用，業據被告
    子○○供述在卷（詳見己○111偵3299號卷一第66至67頁），屬
    本案之犯罪工具，爰依刑法第38條第2 項前段之規定，於被
    告辛○○就附表一編號2、3所諭知之刑項下宣告沒收。
　④扣案如附表二編號13所示之第一銀行存摺及提款卡等物品，
    為被告寅○○所有，供其與本案詐欺集團於事實欄一、㈠、㈣所
    示犯行為使用，屬本案之犯罪工具，爰依刑法第38條第2 項
    前段之規定，於被告寅○○就附表一編號1、5所諭知之刑項下
    宣告沒收。
　⑤至於扣案如附表二編號10、14、15所示之物，雖分別為被告
    辛○○、寅○○所有，然查無其他積極證據可認上開物品與本件
    被告辛○○、寅○○所涉之各次犯行有何關連，且非違禁物，爰
    不另為沒收之宣告。　　　　
　⑥被告丑○○、辛○○、寅○○就其等所涉各次加重詐欺取財犯行中
    用於與本案其餘被告或其他共犯進行聯繫之行動電話，因無
    證據證明為何人所有，且均未扣案。審酌此等工具客觀價值
    非高，倘予沒收及追徵，除另使刑事執行程序開啟外，就被
    告子○○、丑○○、辛○○、寅○○等人犯罪行為之不法、罪責評價
    並無影響，對沒收制度所欲達成或附隨之社會防衛功能亦無
    任何助益，欠缺刑法上重要性，更可能因刑事執行程序之進
    行，致使被告子○○、丑○○、辛○○、寅○○另生訟爭及公眾利益
    損失，是本院認無沒收或追徵之必要，爰不予宣告沒收或追
    徵。
　⑦另被告子○○夥同本案其餘共犯分別用於提領本件事實欄一、㈡
    、㈢、㈣所示詐騙款項之被告子○○所有之玉山銀行帳戶存摺及
    提款卡等物品，因均未扣案，且審酌該人頭帳戶已遭列為警
    示帳戶，而無從再利用作為詐欺取財工具，且價值非高，倘
    該等存摺及卡片申請註銷並補發，原物即已失用功用，顯然
    欠缺刑法上之重要性，故依刑法第38條之2第2項規定，均不
    予宣告沒收或追徵，併此說明。
  ⒊至被告子○○、辛○○及寅○○就上述沒收部分，爰依刑法第40條
    之2第1項規定，宣告併執行之。　
據上論斷，依刑事訴訟法第299條第1項前段，組織犯罪防制條例
第3條第1項後段、洗錢防制法第14條第1項、第2項，刑法第11條
前段、第28條、第339條之4第1項第2款、第55條前段、第51條第
5款、第38條第2項前段、第38條之1第1項前段、第3項、第38條
之2第2項、第40條之2第1項，刑法施行法第1條之1第1項，判決
如主文。
本案經檢察官甲○○提起公訴，檢察官陳書郁追加起訴，檢察官鄭
世揚、施婷婷移送併辦，檢察官王珽顥到庭執行職務。
中　　華　　民　　國　　111 　年　　7 　　月　　28　　日
                  刑事第十七庭審判長法　官  張明道
                                    法　官  張英尉
                                    法　官  李思緯
以上正本證明與原本無異。
如不服本判決應於收受判決後20日內向本院提出上訴書狀，並應
敘述具體理由。其未敘述上訴理由者，應於上訴期間屆滿後20日
內向本院補提理由書(均須按他造當事人之人數附繕本)「切勿逕
送上級法院」。 

　　　　　　　　　　　　　　      　書記官　吳怡靜
中　　華　　民　　國　　111 　年　　7 　　月　　28　　日
附表一
編號 被害人/告訴人 共犯 詐騙方法 被害人匯款時間/匯款金額（新臺幣） 匯款第一層帳戶 轉匯第二層帳戶 匯款後遭車手提領或遭詐欺集團其餘成員轉帳至第二層帳戶後由車手提領之情形 證據 本件被告實際分得之詐騙所得 主文 1 （本訴附表編號1） 丙○○ 寅○○、本案詐欺集團其餘成員 詐欺集團不詳成員於110年5月15日某時起，使用通訊軟體LINE與告訴人丙○○進行聯繫，向告訴人丙○○介紹投資網站可獲利云云，致告訴人丙○○陷於錯誤，於右開時間匯款右開金額至右開帳戶。 110年8月11日下午1時許 寅○○之第一銀行帳號00000000000號帳戶 無。 寅○○於110年8月11日下午3時28分許，在第一銀行三重埔分行提領300萬元。 1.證人即告訴人丙○○於警詢時之證述（詳見己○110偵35058號卷一第261至268頁）。 2.被告寅○○於警詢、偵訊時之供述（詳見己○110偵35058號卷一第396至397、412頁；己○110偵32443號卷第128至129頁、第194頁）。 3.台北富邦銀行匯款委託書（詳見己○110偵35058號卷一第295頁）。 4.寅○○第一銀行帳號00000000000號帳戶存摺存款客戶歷史交易明細表（詳見己○110偵40323號第27頁）。 5.監視器畫面翻拍110年8月11日第一銀行三重埔分行提款照片（詳見己○110偵35104號卷一第299頁）。 被告寅○○尚未分得報酬。 寅○○犯三人以上共同詐欺取財罪，處有期徒刑壹年伍月。扣案如附表二編號13所示之物沒收。      300萬元       2 （本訴附表編號2） 庚○○（被害人） 子○○、丑○○、辛○○、本案詐欺集團其餘成員 詐欺集團不詳成員於110年8月13日下午4時20分許起，使用通訊軟體Singol、LINE與被害人庚○○進行聯繫，並向被害人庚○○介紹投資網站可獲利云云，致被害人庚○○陷於錯誤，於右開時間匯款右開金額至右開帳戶。 110年9月27日 旺金企業社辛○○之聯邦商業銀行帳號000000000000號帳戶 無。 子○○、丑○○帶同辛○○於110年9月27日下午2時58分許，在聯邦商業銀行南桃園分行提領含庚○○遭詐騙50萬元、癸○○遭詐騙60萬元在內之311萬2,000元。 1.被害人庚○○於警詢時之證述（詳見己○110偵35058號卷一第309至310頁）。 2.被告子○○於警詢、偵訊及本院訊問時之供述（詳見己○110偵35058號卷一第13至14頁；己○110偵35058號卷二第44頁；本院110原訴10號卷一第50頁）。 3.被告丑○○於偵訊時之供述（詳見己○110偵35104號卷二第114頁）。 4.被告辛○○於警詢、偵訊時之供述（詳見己○110偵35058號卷一第91至95頁；己○110偵35104號卷二第6至7頁）。 5.庚○○台灣銀行匯款申請書(詳見己○110偵35058號卷一第363頁)。 6.旺金企業社辛○○聯邦銀行帳戶存摺內頁明細（詳見己○110偵35058號卷一第111頁）。 7.監視器畫面翻拍110年9月27日聯邦銀行南桃園分行提款照片（詳見己○110偵35104號卷二第104之1頁）。 被告子○○分得3,000元。 被告丑○○尚未分得報酬。 被告辛○○分得15,000元。 子○○犯三人以上共同詐欺取財罪，處有期徒刑壹年參月。扣案如附表二編號1所示之物沒收；未扣案犯罪所得新臺幣參仟元沒收，於全部或一部不能沒收或不宜執行沒收時，追徵其價額。 丑○○犯三人以上共同詐欺取財罪，處有期徒刑壹年參月。 辛○○犯三人以上共同詐欺取財罪，處有期徒刑壹年參月。扣案如附表二編號3、5、7、8、9、11、12所示之物均沒收；未扣案犯罪所得新臺幣壹萬伍仟元沒收，於全部或一部不能沒收或不宜執行沒收時，追徵其價額。     50萬元       3 （本訴附表編號3） 癸○○ 子○○、丑○○、辛○○、本案詐欺集團其餘成員 詐欺集團不詳成員於110年9月17日某時起，使用通訊軟體LINE與告訴人癸○○進行聯繫，並向告訴人癸○○介紹投資網站可獲利云云，致告訴人癸○○陷於錯誤，於右開時間匯款右開金額至右開帳戶。 110年9月27日 旺金企業社辛○○聯邦商業銀行帳號000000000000號帳戶 無。  1.告訴人癸○○於警詢時之證述（詳見己○110偵35058號卷一第389至380頁）。 2.被告子○○於警詢、偵訊及本院訊問時之供述（詳見己○110偵35058號卷一第13至14頁；110偵35058號卷二第44頁；本院110原訴10號卷一第50頁）。 3.旺金企業社辛○○聯邦銀行帳戶存摺內頁明細（詳見己○110偵35058號卷一第111頁）。 4.監視器畫面翻拍110年9月27日聯邦銀行南桃園分行提款照片（詳見己○110偵35104號卷二第104之1頁）。 被告子○○、辛○○就此部分所得已納入附表一編號2為計算。 子○○犯三人以上共同詐欺取財罪，處有期徒刑壹年參月。扣案如附表二編號1所示之物沒收。 丑○○犯三人以上共同詐欺取財罪，處有期徒刑壹年參月。 辛○○犯三人以上共同詐欺取財罪，處有期徒刑壹年參月。扣案如附表二編號3、5、7、8、9、11、12所示之物均沒收。     60萬元       4 （本訴附表編號4） 乙○○ 子○○、本案詐欺集團其餘成員 詐欺集團成員於110年3月30日某時起，使用通訊軟體LINE與告訴人乙○○進行聯繫，並向告訴人乙○○介紹投資網站可獲利云云，致告訴人乙○○陷於錯誤，於右開時間匯款右開金額至右開帳戶。 110年8月11日中午12時44分許 林柏生中華郵政帳號00000000000000號帳戶(林柏生涉嫌加重詐欺等罪嫌部分，業經臺灣新北地方檢察署檢察官以111年度偵緝字第2346號、  111年度偵字第16569號提起公訴） 子○○玉山商業銀行帳號0000000000000號帳戶 其中45萬2,000元於110年8月11日下午1時9分許，遭本案詐欺集團其餘不詳成員轉入第二層帳戶即子○○名下左開帳戶，旋即遭子○○悉數提領。 1.告訴人乙○○於警詢時之證述（詳見己○110偵35058號卷一第133至137頁）。 2.被告子○○於警詢、偵訊及本院訊問時之供述（詳見己○110偵35058號卷一第15頁；己○110偵35058號卷二第44至45頁；本院110原訴10號卷一第51頁）。 3.子○○玉山銀行帳戶交易明細（詳見己○110偵35058號卷一第129頁）。 4.中華郵政股份有限公司111年3月28日儲字第1110091202號函暨歷史交易清單（詳見本院111原訴卷二第123頁）。 被告子○○分得5,000元。 子○○犯三人以上共同詐欺取財罪，處有期徒刑壹年參月。扣案如附表二編號1所示之物沒收；未扣案犯罪所得新臺幣伍仟元沒收，於全部或一部不能沒收或不宜執行沒收時，追徵其價額。     139萬2,000元       5 （本訴附表編號5） 丁○○ 寅○○、本案詐欺集團其餘成員 詐欺集團成員於110年8月10日15時28分許起，使用通訊軟體LINE與告訴人丁○○進行聯繫，並向告訴人丁○○介紹投資網站可獲利云云，致告訴人丁○○陷於錯誤，於右開時間先後匯款右開金額至右開帳戶。 110年8月16日某時許 寅○○第一銀行帳號00000000000號帳戶 無。 寅○○於110年8月16日13時許，在第一銀行北桃園分行欲提款30萬元，惟提領前旋遭警方查獲。 1.告訴人丁○○於警詢時之證述（詳見己○110偵35058號卷一第180至187頁）。 2.被告寅○○於警詢時之供述（詳見己○110偵35058號卷一第397、404頁；己○110偵40323號卷第14至15頁）。 3.被告子○○於警詢、偵訊及本院訊問時之供述（詳見己○110偵35058號卷一第15頁；己○110偵35058號卷二第44至45頁；本院110原訴10號卷一第51頁）。 4.丁○○中國信託銀行新台幣存提款交易憑證（詳見己○110偵35058號卷一第188頁）。 5.寅○○第一銀行帳號00000000000號帳戶存摺存款客戶歷史交易明細表（詳見己○110偵40323號第27頁）。 6.中國信託商業銀行股份有限公司111年3月25日中信銀字第111224839090789號函暨存款交易明細（詳見本院111原訴10號卷二第155頁）。 7.子○○玉山銀行帳戶交易明細（詳見己○110偵35058號卷一第129頁）。 8.110年8月16日下午1   時之現場影像畫面   照片（詳見己○110   偵35058號卷一第30   3頁）。 被告寅○○尚未分得報酬。 被告子○○分得5,000元。 子○○犯三人以上共同詐欺取財罪，處有期徒刑壹年壹月。扣案如附表二編號1所示之物沒收；未扣案犯罪所得新臺幣伍仟元沒收，於全部或一部不能沒收或不宜執行沒收時，追徵其價額。 寅○○犯三人以上共同詐欺取財罪，處有期徒刑壹年。扣案如附表二編號13所示之物沒收。     30萬元         子○○、本案詐欺集團其餘成員  110年8月10日15時許 黃詡瑋中國信託商業銀行帳號0000000000000000號帳戶 (黃詡瑋涉嫌加重詐欺等罪嫌部分，業經臺灣臺中地方檢察署檢察官以111年度偵字第16954號追加起訴) 子○○玉山商業銀行帳號0000000000000號帳戶 其中9萬9,000元於110年8月10日16時59分、17時3分許，遭本案詐欺集團其餘不詳成員轉入第二層帳戶即子○○名下左開帳戶，旋即遭子○○悉數提領。        50萬元       6 （本訴附表編號6） 壬○○ 子○○、本案詐欺集團其餘成員 詐欺集團不詳成員於110年7月某日起，使用通訊軟體LINE與告訴人壬○○進行聯繫，並向告訴人壬○○介紹投資網站可獲利云云，致告訴人壬○○陷於錯誤，於右開時間匯款右開金額至右開帳戶。 110年8月19日9時50分許 韓泓達第一銀行帳號00000000000000號帳戶 子○○玉山商業銀行帳號0000000000000號帳戶 於110年8月19日12時9分許，遭本案詐欺集團其餘不詳成員轉入第二層帳戶即子○○名下左開帳戶，旋即遭子○○悉數提領。 1.告訴人壬○○於警詢時之證述（詳見己○110偵35058號卷一第203至207頁）。 2.被告子○○於警詢、偵訊及本院訊問時之供述（詳見己○110偵35058號卷一第15頁；己○110偵35058號卷二第44至45頁；本院110原訴10號卷一第51頁）。 3.壬○○手機之匯款單截圖內容截圖（詳見己○110偵35058號卷一第217頁）。 4.子○○玉山銀行帳戶交易明細（詳見己○110偵35058號卷一第129頁）。 5.第一商業銀行總行111年3月25日一總營集字第32522號函暨交易明細（詳見本院111原訴10號卷二第130頁）。 被告子○○分得5,000元。 子○○犯三人以上共同詐欺取財罪，處有期徒刑壹年貳月。扣案如附表二編號1所示之物沒收；未扣案犯罪所得新臺幣伍仟元沒收，於全部或一部不能沒收或不宜執行沒收時，追徵其價額。     21萬元       7 （本訴附表編號7） 戊○○ 子○○、本案詐欺集團其餘成員 詐欺集團不詳成員於110年4月初某日起，使用通訊軟體LINE與告訴人戊○○進行聯繫，並向告訴人戊○○介紹投資網站可獲利云云，致告訴人戊○○陷於錯誤，於右開時間匯款右開金額至右開帳戶。 110年8月17日某時 許                韓泓達之台北富邦商業銀行帳號00000000000000號帳戶 子○○之玉山商業銀行帳號0000000000000號帳戶 其中150萬元於110年8月17日上午11時許，遭本案詐欺集團其餘不詳成員轉入第二層帳戶即子○○名下左開帳戶，旋即遭子○○悉數提領。 1.告訴人戊○○於警詢時之證述（詳見己○110偵35058號卷一第234至237頁）。 2.被告子○○於警詢、偵訊及本院訊問時之供述（詳見己○110偵35058號卷一第16頁；己○110偵35058號卷二第44至45頁；本院110原訴10號卷一第51頁）。 3.戊○○中國信託銀行匯款申請書（詳見己○110偵35058號卷一第242頁）。 4.子○○玉山銀行帳戶交易明細（詳見己○110偵35058號卷一第129頁）。 5.台北富邦商業銀行股份有限公司桃園分行111年4月19日北富銀桃園字第1110000050號函暨交易往來明細資料（詳見本院111原訴10號卷二第209頁）。 被告子○○分得5,000元。 子○○犯三人以上共同詐欺取財罪，處有期徒刑壹年肆月。扣案如附表二編號1所示之物沒收；未扣案犯罪所得新臺幣伍仟元沒收，於全部或一部不能沒收或不宜執行沒收時，追徵其價額。     196萬8,6 07元       8 （追加起訴附表編號1） 黃富永 辛○○、丑○○(未據起訴)、本案詐欺集團其餘成員 詐欺集團不詳成員於110年7月初某日起，使用通訊軟體LINE與告訴人黃富永進行聯繫，並向告訴人黃富永介紹投資網站可獲利云云，致告訴人黃富永陷於錯誤，於右開時間先後匯款右開金額至右開帳戶。 110年9月23日9時53分許 旺金企業社辛○○台灣中小企業銀行帳號00000000000號帳戶 無。 被告辛○○分別於110年9月23日12時7分許、同年月24日12時2分許、同年月27日12時27分許，先後臨櫃提領黃富永遭騙之100萬元、100萬元、100萬元。 1.告訴人黃富永於警詢時之證述（詳見本院111訴200號第46至54頁）。 2.被告辛○○於本院準備程序時之供述（詳見本院111訴200號卷第100至101頁）。 3.黃富永台灣銀行網路銀行交易明細表（詳見本院111訴200號第68至69頁）。 4.台灣中小企業銀行國內作業中心110年11月25日110忠法查密字第CU91951號書函暨交易明細（詳見己○111偵4620號第25至29頁）。 被告辛○○分得1萬5,000元 辛○○犯三人以上共同詐欺取財罪，處有期徒刑壹年伍月。扣案如附表二編號2、4、6、7、8、9所示之物均沒收；未扣案犯罪所得新臺幣壹萬伍仟元沒收，於全部或一部不能沒收或不宜執行沒收時，追徵其價額。     100萬元           110年9月24日9時29分許           100萬元           110年9月27日11時18分許           100萬元       

附表二：
編號 物品名稱及數量 數量 所有人 備註  1 IPhone手機（含SIM卡1張；門號0000000000號） 1支 子○○ 扣案地點：桃園市○○區○○○路○段00號4樓【詳見己○110偵35058號卷一第65至66頁】  2 台灣企銀存摺（戶名：旺金企業社辛○○；帳號00000000000號） 1本 辛○○ 同上  3 聯邦銀行存摺（戶名：旺金企業社辛○○；帳號000000000000號） 1本 辛○○ 同上  4 台灣企銀提款卡（帳號00000000000號） 1張 辛○○ 同上  5  聯邦銀行網路銀行電子憑證隨身碟 1個 辛○○ 同上  6 台灣企銀網路銀行電子憑證隨身碟 1個 辛○○ 同上  7 辛○○私章 1顆 辛○○ 同上  8 旺金企業社印章 1顆 辛○○ 同上  9 旺金企業社統一發票專用章 1顆 辛○○ 同上  10 遠傳SIM卡（門號0000000000號） 1張 辛○○ 同上  11 聯邦銀行網路銀行申請書（辛○○；帳號000000000000號） 1張 辛○○ 同上  12 聯邦銀行金融卡申請書（辛○○；帳號000000000000號） 1張 辛○○ 同上  13 第一銀行存摺（含金融卡1張；帳號00000000000號） 1本 寅○○ 扣案地點：桃園市○○區○○路000號【詳見己○110偵字32443號卷第61頁】  14 取款憑條（帳號00000000000號） 1張 寅○○ 同上  15 手機（門號0000000000號；IMEI：000000000000000、000000000000000） 1支 寅○○ 同上 

附錄論罪科刑法條：
組織犯罪防制條例第3條第1項後段、洗錢防制法第14條第1項、
第2項，刑法第339條之4第1項第2款。
組織犯罪防制條例第3條
發起、主持、操縱或指揮犯罪組織者，處3年以上10年以下有期
徒刑，得併科新臺幣1億元以下罰金；參與者，處6月以上5年以
下有期徒刑，得併科新臺幣1千萬元以下罰金。但參與情節輕微
者，得減輕或免除其刑。
具公務員或經選舉產生之公職人員之身分，犯前項之罪者，加重
其刑至二分之一。
犯第1項之罪者，應於刑之執行前，令入勞動場所，強制工作，
其期間為3年。
前項之強制工作，準用刑法第90條第2項但書、第3項及第98條第
2項、第3項規定。
以言語、舉動、文字或其他方法，明示或暗示其為犯罪組織之成
員，或與犯罪組織或其成員有關聯，而要求他人為下列行為之一
者，處3年以下有期徒刑，得併科新臺幣3百萬元以下罰金：
一、出售財產、商業組織之出資或股份或放棄經營權。
二、配合辦理都市更新重建之處理程序。
三、購買商品或支付勞務報酬。
四、履行債務或接受債務協商之內容。
前項犯罪組織，不以現存者為必要。
以第5項之行為，使人行無義務之事或妨害其行使權利者，亦同
。
第5項、第7項之未遂犯罰之。
洗錢防制法第14條
有第二條各款所列洗錢行為者，處7年以下有期徒刑，併科新臺
幣5百萬元以下罰金。
前項之未遂犯罰之。
前二項情形，不得科以超過其特定犯罪所定最重本刑之刑。
中華民國刑法第339條之4
犯第339條詐欺罪而有下列情形之一者，處1年以上7年以下有期
徒刑，得併科1百萬元以下罰金：
一、冒用政府機關或公務員名義犯之。
二、三人以上共同犯之。
三、以廣播電視、電子通訊、網際網路或其他媒體等傳播工具，
    對公眾散布而犯之。
前項之未遂犯罰之。